【裁判字號】    96,交聲,1190
【裁判日期】    970122
【裁判案由】    違反道路交通管理處罰條例聲明異議
【裁判全文】
臺灣士林地方法院交通事件裁定        96年度交聲字第1190號
原處分機關  交通部公路總局台北區監理所蘆洲監理站
異  議  人
即受處分人  甲○○
上列異議人即受處分人因違反道路交通管理處罰條例案件，對於
交通部公路總局臺北區監理所蘆洲監理站民國96年8 月20日所為
之處分（原處分案號：北監盧字第裁46-C00000000號），聲明異
議，本院裁定如下：
    主  文
異議駁回。
    理  由
一、按汽車駕駛人，行經有燈光號誌管制之交岔路口闖紅燈者，
    處新台幣（下同）1,800 元以上5,400 元以下罰鍰，併計違
    規點數3 點，道路交通管理處罰條例第53條第1 項、第63條
    第1 項第3 款定有明文。又按汽車行駛至交岔路口，其行進
    、轉彎，應遵守燈光號誌或交通警察之指示，道路交通安全
    規則第102條第1 項第1 款亦定有明文。
二、原處分意旨略以：本件異議人即受處分人甲○○於96年7 月
    16日23時15分，騎乘車牌號碼EGY-605 號輕型機車行經臺北
    縣淡水鎮○○○路○ 段149 巷路口時，竟闖越紅燈左轉，經
    臺北縣政府淡水分局中正路派出所值勤員警攔停舉發「闖紅
    燈（紅燈左轉）」之違規，認其違反道路交通管理處罰條例
    第53條第1 項、第63條第1 項第3 款之規定，並經原處分機
    關即交通部公路總局臺北區監理所蘆洲監理站依上開規定及
    違反道路交通管理事件統一裁罰標準及處理細則等規定，於
    96年8 月20日裁處受處分人罰鍰1,800 元，並依同條例第63
    條第1 項第3 款記違規點數3 點。
三、本件異議人異議意旨略以：伊行經淡水鎮○○○路○ 段149
    巷口時，因禮讓直行路權及安全起見，自行於路邊等候，待
    號誌切換後方才兩段式左轉進入巷裡。異議人向原處分機關
    表示不服舉發，經原處分機關裁決維持舉發結果後，異議人
    於法定期限內向本院交通法庭聲明異議云云。
四、經查：
（一）本件異議人即受處分人甲○○於上揭時、地，騎乘車牌號
      碼EGY-605 號輕型機車，為值勤員警乙○○當場舉發「闖
      紅燈（紅燈左轉）」之違規，此有臺北縣政府警察局北縣
      警交字第C00000000 號違反道路交通管理事件通知單影本
      1 份附卷可稽。
（二）異議人即受處分人甲○○辯稱：伊當時是基於安全起見才
      二段式左轉；伊先在外車道，看已是紅燈才左轉云云，惟
      查上揭違規事實，業據證人即舉發本件違規之臺北縣政府
      警察局淡水分局中正路派出所警員乙○○到庭結證稱：「
      （問：當時取締經過？）當時異議人由中山北路左轉149
      巷《綠燈》，中山北路上當時是紅燈，異議人有停頓一下
      ，就紅燈左轉。當時我在149 巷路口騎乘機車巡邏，也在
      等燈號。二段式左轉還是要等二個路口的綠燈才能過。」
      等語甚詳（參見本院96年12月21日訊問筆錄），足證當時
      異議人確是於該系爭路口燈號紅燈時，即直接左轉，而非
      是於燈號綠燈時跨越中山北路上之停止線進入對面路口，
      嗣於149 巷之號誌轉換為綠燈時，再進入149 巷。
（三）按行車管制號誌顯示為圓形紅燈者，其意義為車輛禁止通
      行，不得超越停止線或進入路口，道路交通標誌標線號誌
      設置規則第206 條定有明文，故機車駕駛人騎乘至有燈光
      號誌管制之交岔路口，其行進、轉彎應遵守燈光號誌之指
      示，而燈光號誌顯示為圓形紅燈之情形下，不論有無往來
      車輛，即應停止於停止線前，而不得有超越停止線、進入
      路口甚而違規左轉之行為，否則即屬道路交通法規所定義
      之「闖紅燈」行為，而應受罰。且駕駛人於面對圓形紅色
      燈號已亮起仍超越停止線、進入路口或左轉，其違規之行
      為即已成立，並不因其紅燈左轉有無有妨礙他人而受影響
      。故異議人雖辯稱伊當時是基於安全起見才二段式左轉；
      伊先在外車道，看已是紅燈才左轉云云。惟異議人既係於
      紅燈後越過停止線，繼而左轉，自屬紅燈左轉，要不能以
      並無影響任何人行車秩序及安全為由，即認其於紅燈左轉
      之行為合法。是異議人就此所辯，尚難採信。
五、綜上所述，異議人既於上述時、地騎乘車牌號碼EGY-605 號
    輕型機車，行經有燈光號誌管制之交岔路口闖紅燈，原處分
    機關援引道路交通管理處罰條例第53條第l 項、第63條第l
    項第3 款規定，並適用違反道路交通管理事件統一裁罰基準
    表規定，裁處罰鍰1,800 元，併記違規點數3 點，並無不當
    。本件聲明異議為無理由，應予駁回。
六、據上論斷，應依道路交通案件處理辦法第l9條，裁定如主文
    。
中    華    民    國    97    年    1    月     22    日
                  交通法庭法  官  賴邦元
以上正本證明與原本無異
如不服本裁定應於送達後5日內向本院提出抗告狀
                          書記官  游育慈
中    華    民    國    97    年    1     月    22    日


司法院資訊處製作；財團法人民間司法改革基金會備份。
